臺灣雲林地方法院刑事判決　　　　　　　 93年度訴字第632號
公　訴　人　臺灣雲林地方法院檢察署檢察官
被　　　告　乙○○　男　28歲.
上列被告因違反毒品危害防制條例案件，經檢察官提起公訴（93
年度毒偵字第765 號、第1245號），及當庭擴張犯罪事實（93年
度毒偵字第1520號、第1627號），經本院合議庭裁定以簡式審判
程序審理，判決如下：
    主  文
乙○○連續施用第壹級毒品，處有期徒刑壹年，扣案之第壹級毒
品海洛因壹包（淨重零點貳肆公克）沒收銷燬之；扣案之前開海
洛因外包裝袋壹個、注射針筒貳支、斜削吸管伍支、夾鏈袋貳個
、葡萄糖粉壹包均沒收。又連續施用第貳級毒品，處有期徒刑陸
月，扣案之吸食器貳個沒收。應執行有期徒刑壹年肆月，扣案之
第壹級毒品海洛因壹包（淨重零點貳肆公克）沒收銷燬之；扣案
之前開海洛因外包裝袋壹個、注射針筒貳支、斜削吸管伍支、夾
鏈袋貳個、葡萄糖粉壹包、吸食器貳個均沒收。
    事實及理由
一、構成犯罪事實：
    乙○○前因施用第1 級毒品海洛因案件，經觀察、勒戒執行
    完畢，認無繼續施用毒品之傾向，予以釋放，並由臺灣雲林
    地方法院檢察署檢察官於民國92年12月25日，以92年度毒偵
    字第903 號不起訴處分確定。詎其不知悔改，於觀察、勒戒
    執行完畢釋放後，5 年內復基於施用第1 級毒品之概括犯意
    ，自93年4 月間某日起至93年10月26日止，連續在雲林縣口
    湖鄉過港村4 鄰過港47號住處、雲林縣口湖鄉過港村過港29
    號等地，以將海洛因摻入香菸內點燃吸食；或摻水置入注射
    針筒內注射血管方式，平均2 日、3 日施用1 次之頻率，施
    用第1 級毒品海洛因多次。另基於施用第2 級毒品安非他命
    之概括犯意，自93年4 月間某日起至93年10月5 日止，連續
    在上開住處、雲林縣口湖鄉過港村過港29號等地，以將安非
    他命置入吸食器內燒烤吸食其煙之方式，施用第2 級毒品安
    非他命多次。嗣分別為警於：(一)93年4 月29日18時許，在雲
    林縣北港鎮○○路、民樂路路口查獲，經採集其尿液，送驗
    結果呈嗎啡陽性反應。(二)93年6 月16日14時20分許，在上開
    射針筒2 支、斜削吸管4 支、葡萄糖粉1 包；及供施用第2
    級毒品安非他命使用之吸食器2 個，經採集其尿液，送驗結
    果呈嗎啡、甲基安非他命陽性反應。(三)93年10月5 日8 時40
    分許，在雲林縣口湖鄉過港村過港29號查獲，並扣得其所有
    供施用第1 級毒品海洛因使用之夾鏈袋2 個、斜削吸管1支
    ，經採集其尿液，送驗結果呈嗎啡、甲基安非他命陽性反應
    。(四)93年10月26日11時40分許，在雲林縣口湖鄉過港國小前
    查獲，並扣得其所有海洛因1 包（淨重0 ‧24公克），經採
    集其尿液，送驗結果呈嗎啡陽性反應。
二、認定犯罪事實所憑之證據及理由：
  (一)被告於警詢、偵查、本院審理中之自白。
  (二)雲林縣衛生局煙毒尿液檢驗成績書2 份、長榮大學毒物研究
    中心檢驗成績書2 份、嘉義縣衛生局煙毒尿液檢驗單2 份，
    可證被告連續施用海洛因、安非他命之事實。
  (三)扣案之白粉1 包（淨重0 ‧24公克），經送法務部調查局鑑
    驗結果含有海洛因成分，有該局93年11月26日調科壹字第16
    0002471 號鑑驗通知書1 份在卷足參，可證被告有施用海洛
    因之事實。
  (四)扣案之注射針筒2 支、斜削吸管5 支、夾鏈袋2 個、葡萄糖
    粉1包 、吸食器2 個，可證被告連續施用海洛因、安非他命
    之事實。
  (五)臺灣雲林地方法院檢察署檢察官92年度毒偵字第903 號不起
    訴處分書、臺灣雲林地方法院檢察署刑案資料查註紀錄表、
    臺灣高等法院被告全國前案紀錄表各一份，可證被告於觀察
    、勒戒執行完畢釋放後，5 年內再犯毒品危害防制條例第10
    條之罪。
三、論罪科刑之理由：
 (一)按海洛因、安非他命分屬毒品危害防制條例第2 條第2 項第1
   款、第2 款所定之第1 級、第2 級毒品。故被告乙○○所為
   ，係犯毒品危害防制條例第10條第1 項、第2 項之施用第1級
   、第2級毒品罪。
  (二)被告持有第1 級毒品海洛因、第2 級毒品安非他命之低度行
    為，為施用第1 級、第2 級毒品之高度行為所吸收，不另論
    處。
  (三)被告先後多次施用第1 級、第2 級毒品之犯行，均時間緊接
    ，方法相同，觸犯構成要件相同之罪，顯係分別基於概括犯
    意反覆為之，應分別依連續犯規定以一罪論，並均加重其刑
    。
  (四)被告所犯連續施用第1 級、第2 級毒品二罪間，犯意個別，
    罪名互殊，應予分論併罰。
  (五)審酌被告前有竊盜、槍砲彈藥刀械管制條例之犯罪前科，有
    臺灣高等法院被告全國前案紀錄表1 份在卷可參，素行尚非
    相當良好，且前經觀察、勒戒後，仍分別再犯本罪，顯見其
    對於毒品之依賴性甚高，有予較長期間隔離社會之必要，與
    被告施用毒品之期間、頻率，和施用毒品足以造成神經方面
    損害，並容易引起財產、暴力方面犯罪，及被告犯罪後坦承
    部分犯行，態度良好等一切情狀，分別量處如主文所示之刑
    ，並定其應執行之刑。
  (六)扣案之第1 級毒品海洛因1 包（淨重0 ‧24公克），應依毒
    品危害防制條例第18條第1 項前段規定，諭知沒收銷燬。又
    上開海洛因外包裝袋一個，有防止毒品裸露、逸出、潮濕功
    用，並便於攜帶，另扣案之注射針筒2 支、斜削吸管5 支、
    夾鏈袋2 個、葡萄糖粉1 包，均為被告所有，供被告施用海
    洛因使用之物；而扣案之吸食器2 個，亦為被告所有，供被
    告施用安非他命使用之物，此均經被告於警詢中供述明確，
    爰依刑法第38條第1 項第2 款規定，宣告沒收。
  (七)至於扣案之紙條1 張，雖為被告所有，惟並無證據足認係供
    被告犯上開犯罪使用之物，爰不予宣告沒收，併此敘明。
四、適用之法律：
  (一)程序法方面：刑事訴訟法第299條第1項前段。
  (二)實體法方面：毒品危害防制條例第10條第1 項、第2 項、第
    18條第1 項前段，刑法第11條前段、第56條、第51條第5 款
    、第38條第1項第2款。
本案經檢察官甲○○到庭執行職務。
中　　華　　民　　國　　94　　年　　3 　　月　　18　　日
                  刑事第三庭    法  官　蘇　錦　秀
以上正本證明與原本無異。
如不服本判決應於送達後10日內向本院提出上訴狀。
                                書記官　曾　家　祥
中　　華　　民　　國　　94　　年　　3 　　月　　18　　日
附錄本案論罪科刑法條：
毒品危害防制條例第10條：
施用第1級毒品者，處6月以上5年以下有期徒刑。
施用第2級毒品者，處3年以下有期徒刑。
